最　高　行　政　法　院　裁　定
　　　　　　　　　　　　　　　　　　 96年度裁字第00619號
抗　告　人　 甲○○
上列抗告人因與相對人財政部臺北市國稅局間綜合所得稅事件，
對於中華民國95年6月29日臺北高等行政法院95年度訴字第521號
裁定提起抗告。本院裁定如下︰
    主  文
抗告駁回。
抗告訴訟費用由抗告人負擔。
　　理  由
一、按抗告法院認抗告為不合法或無理由者，應為駁回抗告之裁
    定。
二、原裁定以：抗告人88年度綜合所得稅結算申報，短漏報本人
    、配偶營利、薪資、利息等所得計新台幣（下同）2,876,88
    9元，致短漏所得稅額506,494元，除補徵稅額外，另按漏稅
    額處以0.2倍罰鍰101,200元（計至百元為止）。抗告人不服
    ，循序提起復查、訴願及行政訴訟，並於94年12月29日經本
    院94年度裁字第2852號裁定駁回確定在案。相對人所屬大安
    分局乃填發稅額繳款書及罰鍰繳款書，補徵抗告人尚未繳納
    之稅款255,198元，並按日加計行政救濟利息15,545元一併
    徵收。另因抗告人雖依法提起訴願，惟逾原復查決定所定繳
    納期間始繳納半數，故尚就復查決定應補稅額512,550元（
    應納稅額524,249元-扣繳稅額17,755元-原退稅額6,056元）
    之半數加徵15%滯納金38,441元及滯納利息3,738元。關於抗
    告人不服88年度補徵稅款255,198元及罰鍰101,200元，並按
    日加計行政救濟利息15,545元部分，經抗告人循序提起復查
    、訴願及行政訴訟，並於94年12月29日經本院94年度裁字第
    2852號裁定駁回確定在案。此有各該復查、訴願決定及裁判
    書等附原處分卷可稽。抗告人就同一事件，再事爭執請求，
    核係就確定判決效力所及之同一訴訟標的起訴，已違一事不
    再理原則，其訴自屬不合法，又抗告人不服加徵滯納金38,4
    41元及滯納利息3,738元部分，因未經合法復查、訴願程序
    ，逕提起本件撤銷訴訟，亦於法不合。因而駁回抗告人於原
    審之訴。
三、按「滯納金、利息、滯報金、怠報金、短估金及罰鍰等，除
    本法另有規定者外，準用本法有關稅捐之規定。但第六條關
    於稅捐優先及第三十八條，關於加計利息之規定，對於罰鍰
    不在準用之列。」、「納稅義務人對於核定稅捐之處分如有
    不服，應依規定格式，敘明理由，連同證明文件，依左列規
    定，申請復查：一、依核定稅額通知書所載有應納稅額或應
    補徵稅額者，應於繳款書送達後，於繳納期間屆滿翌日起算
    三十日內，申請復查。二、依核定稅額通知書所載無應納稅
    額或應補稅額者，應於核定稅額通知書送達後三十日內，申
    請復查。」、「原告之訴，有左列各款情形之一者，行政法
    院應以裁定駁回之。但其情形可以補正者，審判長應定期間
    先命補正：‧‧‧九、訴訟標的為確定判決或和解之效力所
    及者。十、起訴不合程式或不備其他要件者。」分別為稅捐
    稽徵法第49條、第35條第1項、行政訴訟法第107條第1項第9
    款及第10款所明定。又按「當事人於終局判決後，不得就同
    一法律關係更行起訴，此為一事不再理之原則。違背此原則
    者，即為法所不許。」本院44年判字第44號著有判例。查本
    件抗告人不服相對人補徵其88年度綜合所得稅稅款255,198
    元及罰鍰101,200元之部分，業經抗告人循序提起復查、訴
    願及行政訴訟，並經本院以94年度裁字第2852號裁定駁回確
    定，有各該復查、訴願決定及裁判書附原處分卷可稽，抗告
    人對此已確定事件，重行起訴，為不合法，應予駁回。又抗
    告人主張撤銷行政救濟利息15,545元、滯納金38,441元及滯
    納利息3,738元部分，均非屬原核定處分規制效力之所及，
    如有爭議，依稅捐稽徵法第49條及第35條第1項規定，應先
    經復查程序，本件抗告人未經合法復查、訴願程序，逕向原
    審法院提起撤銷訴訟，於法不合。原審認補徵稅款、罰鍰及
    行政救濟利息部分違反一事不再理原則，滯納金及滯納利息
    部分未經合法復查、訴願程序，分別依行政訴訟法第107條
    第1項第9款及第10款規定裁定駁回抗告人在原審之訴，理由
    雖略異，惟結果並無不同，仍應予維持。抗告人請求廢棄原
    裁定為無理由，應予駁回。本件抗告既無理由，依程序不合
    ，實體不究之原則，抗告人實體上之主張，已無庸復予審酌
    ，併此指明。
四、依行政訴訟法第104條、民事訴訟法第95條、第78條，裁定
    如主文。
中　　華　　民　　國　　96　　年　　3　　 月　　26　　日
                  第六庭審判長法  官　張　登　科
                              法  官  葉　百　修
                              法  官　藍　獻　林
                              法  官　林　清　祥
                              法  官　鄭  小  康
以  上  正  本  證  明  與  原  本  無  異
中　　華　　民　　國　　96　　年　　3　　 月　　27　　日
　　　　　　　　　　　　　　　書記官　葛　雅　慎
